【裁判字號】    99,易,1023
【裁判日期】    990705
【裁判案由】    賭博
【裁判全文】
臺灣高雄地方法院刑事判決              99年度易字第1023號
公  訴  人  臺灣高雄地方法院檢察署檢察官
被      告  乙○○
            丙○○
            甲○○
共      同
選任辯護人  陳旻沂律師
被      告  丁○○
上列被告等因賭博案件，經檢察官提起公訴（99年度偵字第2354
號、第6268號），本院判決如下：
    主  文
乙○○共同犯圖利聚眾賭博罪，處有期徒刑肆月，如易科罰金，
以新臺幣貳仟元折算壹日。扣案如附表編號1 至8 所示之物沒收
。
丙○○、甲○○共同犯圖利聚眾賭博罪，各處有期徒刑參月，如
易科罰金，均以新臺幣壹仟元折算壹日。扣案如附表編號1 至8
所示之物沒收。
丁○○犯賭博罪，處罰金新臺幣參仟元，如易服勞役，以新臺幣
壹仟元折算壹日。扣案如附表編號12所示之物沒收。
    事  實
一、乙○○係領有電子遊戲場業營利事業登記證之「仙園遊藝場
    」（址設高雄市○○區○○街3 號1 樓）負責人，自民國98
    年12月下旬某日起，其意圖營利而與所僱用之丙○○、甲○○及某真實姓名、年籍不詳之成年男子，共同基於賭博之犯
    意聯絡，由甲○○在公眾得出入之「仙園遊藝場」內，擺設
    如附表編號1 、2 所示之賭博性電子遊戲機「皇冠賓果」共
    35台，並由丙○○及上開身分不詳之成年男子，負責為不特
    定賭客為兌換現金之工作，另由甲○○為顧客為電子遊戲機
    之開分、洗分工作，而共同提供「仙園遊藝場」作為賭博場
    所，聚集不特定之賭客至該處打玩電子遊戲機，並與之對賭
    財物。其賭法係賭客以押注方式與上開電子遊戲機對賭輸贏
    ，若押中時，可依電子遊戲機設定倍數贏取分數，若未押中
    ，則押注之分數均歸電子遊戲機取得，而當賭客決定不繼續
    打玩電子遊戲機時，得以電子遊戲機所累計之分數，要求店
    內人員洗分，取得積分卡，再由賭客持積分卡至「仙園遊藝
    場」櫃檯、廁所或「仙園遊藝場」旁之高雄市○○區○○街
    3 之1 號房屋大門內，向丙○○及上開身分不詳之成年男子
    換取現金。嗣於99年1 月7 日夜間9 時許，丁○○基於在上
    開公眾得出入「仙園遊藝場」內賭博之犯意，打玩店內之「
    皇冠賓果」電子遊戲機，與之對賭財物，約1 小時之後，其
    以累積之2000分積分，要求甲○○洗分並兌換積分卡，嗣再
    將該積分卡交與丙○○，而與丙○○共同至高雄市○○區○○街3 之1 號房屋大門內，收受丙○○所兌換與其之現金新
    臺幣（下同）1000元（即如附表編號12所示之物），然此舉
    為當時在店內喬裝顧客之警員張智樑發覺，遂通知在外等候
    之警員施鴻揚，而施鴻揚因恐驚擾「仙園遊藝場」人員，乃
    待丁○○騎乘機車離開「仙園遊藝場」一段距離後，方上前
    予以攔查，並扣得丁○○所有之前開1000元現金。之後於同
    日夜間10時10分許，警方人員再持本院核發之搜索票至「仙
    園遊藝場」內搜索，當場查獲丙○○、甲○○2 人，復扣得
    乙○○所有之如附表編號1 至11所示之物（如附表編號1 、
    2 所示之物為賭博之器具，如附表編號3 至8 所示之物則為
    供上開賭博所用之物），因而查悉上情。
二、案經高雄市政府警察局新興分局移送臺灣高雄地方法院檢察
    署檢察官偵查起訴。
    理  由
壹、對於證據能力之判斷
一、按除顯有不可信之情況外，公務員職務上製作之紀錄文書、
    證明文書，得為證據，刑事訴訟法第159 條之4 第1 款定有
    明文。本件卷附之「仙園遊藝場」營利事業登記證，係公務
    員職務上製作之證明文書（證明該營利事業所得經營營業項
    目及其負責人等事項），且經本院提示後，檢察官、被告4
    人及辯護人，對其證據能力不爭執，是無顯不可信之情況，
    並與本案相關之待證事實具有關連性，依上開規定，應具有
    證據能力。
二、錄影監視畫面、相片等物，均係利用機械力攝錄畫面後，再
    將該等畫面客觀、自然呈現之物，此與「供述證據」係供述
    者對於有關體驗之事實，經由知覺、記憶、表現、敘述或敘
    述性動作等過程予以傳達者自為不同，其本質上屬物證之一
    種，非屬供述證據，不適用傳聞法則。是本件卷附之現場查
    獲相片，既與被告4 人本件犯行有相當之關聯性，且非不法
    取得，自應具有證據能力。
貳、實體方面
一、前揭犯罪事實，業據被告丁○○於本院審理中坦承不諱，核
    與證人張智樑、施鴻揚於本院審理中證述情節相符（見本院
    2 卷第41至49頁），並有本件現場查獲相片在卷可稽（見偵
    1 卷第38至40頁），及如附表編號12所示之物扣案足憑，則
    被告丁○○前開自白顯與事實相符，堪以採信，其前開賭博
    犯行，事證明確，足堪認定。
二、另訊據被告乙○○固不否認於前開時、地，有僱用被告丙○○、甲○○2 人，並擺設如附表編號1 、2 所示之電子遊戲
    機，供不特定人打玩而經營「仙園遊藝場」等事實，而被告
    丙○○、甲○○則不否認於前開時間，有受被告乙○○僱用
    ，而在上開「仙園遊藝場」工作之事實，然渠3 人均矢口否
    認有何賭博犯行，辯稱：「仙園遊藝場」並未兌換現金與顧
    客，要無賭博之情形云云。經查：
（一）被告乙○○於上開時、地，僱用被告丙○○、甲○○，並
      擺設如附表編號1 、2 所示之電子遊戲機供不特定人打玩
      ，以此經營領有電子遊戲場業營利事業登記證之「仙園遊
      藝場」等事實，除被告乙○○、丙○○、甲○○上開供述
      外，並有「仙園遊藝場」之營利事業登記證（依該營利事
      業登記證所示，被告乙○○自91年間起，即已擔任「仙園
      遊藝場」之負責人，見偵1 卷第32頁）、現場查獲相片（
      見偵1 卷第38至40頁）在卷可稽，及如附表編號1 至11
      所示之物扣案足憑，自堪予以認定。
（二）關於「仙園遊藝場」是否有與至店內打玩電子遊戲機之顧
      客賭博乙節，此據被告丁○○於本院審理中證述：伊總共
      去過「仙園遊藝場」4 次，第1 次是於98年12月30日，經
      由友人林明毅的陪同、介紹下，至「仙園遊藝場」打玩電
      子遊戲機，當時丙○○並有問伊的姓名、電話，而因為伊
      不想留真姓名，所以就說自己名字是「陳明宏」，但伊所
      留的電話號碼是正確的。而第2 次到「仙園遊藝場」打玩
      電子遊戲機時，就有1 個長頭髮、戴眼鏡的男性店員（非
      被告丙○○）向伊表示「要處理就找他」，並說如果他不
      在店內的話，就找比較老的那1 個（指被告丙○○）。嗣
      伊第3 次再去「仙園遊藝場」時，就有向丙○○兌換現金
      ，當天在場的店員是甲○○、丙○○，伊問甲○○說要找
      誰處理，甲○○就說要問丙○○，之後伊就在店內先將積
      分卡交給丙○○，然後再到店外換錢。又本件查獲當日，
      是甲○○幫伊開分，伊玩了約1 個多小時，就找甲○○來
      幫伊洗分，洗完分之後，伊將1 張2000分的積分卡拿給丙○○，而丙○○就要伊到店外旁邊的巷子等他，嗣伊先出
      「仙園遊藝場」，丙○○在伊之後出來，並打開一旁屋子
      的門，在門內拿1000元現金給伊，伊拿到錢之後，就騎乘
      機車離開，結果在1 個停車場旁被警察攔下來。警察一開
      始問伊在「仙園遊藝場」旁邊作何事，伊本來說沒作什麼
      ，之後是警察說他們已經有蒐證，要伊配合，伊才承認等
      語（見本院2 卷第33至40頁），核與證人張智樑於本院審
      理中證述：本案查獲之前，伊因為有收到檢舉情資，所以
      到過「仙園遊藝場」探訪5 、6 次，時間約於98年年底及
      99年年初，而伊第1 次到「仙園遊藝場」時，有依店員的
      要求，留下個人的聯絡電話，當時店員並有問伊是何人介
      紹的，伊就隨口講了1 個名字。又伊到「仙園遊藝場」探
      訪之時，有在店內打玩電子遊戲機，且從一開始，即98年
      12月下旬時，即曾在店內廁所、櫃檯等處兌換過現金。至
      於福音街3 之1 號的房屋，因為伊去探訪時，有見過「仙
      園遊藝場」人員在該處出入，所以懷疑該處也是兌換賭金
      的地點。本案查獲當日，伊在「仙園遊藝場」店內，聽到
      丁○○中獎及要求店員前來洗分，之後見到丁○○拿積分
      卡走向丙○○，並一前一後走出店外，伊認為有異，就通
      知在店外等候的同事施鴻揚，伊則在店內繼續等候等語（
      見本院2 卷第41至45頁）；證人施鴻揚於本院審理中證述
      ：99年1 月7 日查獲當天，伊負責在「仙園遊藝場」外靠
      近文武街、民生路口處埋伏等候，時間從晚上8 點開始，
      到了晚上9 點多，丁○○進入「仙園遊藝場」，嗣約於晚
      上10點10分離開。而丁○○走出店外之前，在店內探訪的
      同事就有打電話來通知，伊因而上前查看，結果見到丁○○、丙○○從「仙園遊藝場」走出來，並由丙○○拿鑰匙
      開門，2 人再進入福音街3 之1 號房屋的鐵門內，之後丙○○就回到店內，丁○○則是騎乘機車離開。而伊因為擔
      心「仙園遊藝場」人員有所警覺，所以等到丁○○騎乘機
      車離開「仙園遊藝場」約1 、20公尺，才在1 個停車場旁
      將之攔查。當時伊問丁○○是否有兌換現金，一開始丁○○否認，但伊將蒐證的情形告知丁○○，丁○○才承認，
      並從口袋內拿出現金1000元，伊因而通知其他埋伏警力，
      陪同丁○○一起進入「仙園遊藝場」內查獲等語（見本院
      2 卷第46至49頁）相符，且依扣案如附表編號8 所示之物
      之記載內容，其內確實載有「阿中友：張智樑，00000000
      00，車號YDY-682 」、「12/30 林明毅朋友（陳明宏），
      0000000000，車號728-BQ5 」等文字（見本院2 卷第69頁
      ），而與被告丁○○、證人張智樑前開證述情節互符一致
      ，從而，被告乙○○、丙○○、甲○○自98年12月下旬某
      日起，共同以前揭犯罪事實所示之分工方式，提供公眾得
      出入之「仙園遊藝場」作為賭博場所，聚集不特定賭客至
      該處打玩電子遊戲機，並藉此與該等賭客對賭財物之事實
      ，堪以認定。
（三）被告乙○○、丙○○、甲○○3 人雖以前詞置辯，且渠3
      人之辯護人並為渠等辯護稱：依一般經驗法則，若「仙園
      遊藝場」可讓賭客兌換現金，理應每位店員均可為之，且
      店員向客人傳達可兌換現金之訊息時，當係直接向顧客詢
      問是否要兌換現金，要無以「要處理就找他」此一曖昧不
      明之語氣告知顧客可兌換現金此一訊息之理，是被告丁○○所為證詞無可採信。又證人張智樑稱自己有兌換現金部
      分，未見其於職務報告、偵查中作證時提及；且「仙園遊
      藝場」若有兌換現金情事，當會過濾顧客身分，確認顧客
      係熟客介紹或已成為熟客之後，才敢為兌換現金之違法行
      為；況證人張智樑若自己有兌換現金，何以未曾當場逮捕
      店員或其他兌換現金之賭客？是證人張智樑此部分證詞有
      違常理，無可採信。此外，被告丁○○於查獲當日，若果
      有在福音街3 之1 號房屋兌換現金，證人張智樑或施鴻揚
      理應在該處或「仙園遊藝場」逮捕被告丁○○，豈會待被
      告丁○○離開一段距離後，方將之逮捕，此亦足證證人張
      智樑、施鴻揚所述無可採信云云。
（四）關於被告乙○○、丙○○、甲○○3 人之辯護人前開有關
      被告丁○○所為證詞可信性之辯護意旨部分。查多人共同
      參與犯罪時，渠等間就犯罪各階段之行為予以分工進行，
      實非罕見，且各該共同參與犯罪之人，對於犯罪實行之熟
      稔、機警程度，亦不免因個人之機智反應、參與犯罪時間
      之長短而有所差別，是由某些特定共犯專門負責其中一項
      重要事務之進行，並無何悖於常理之處。就本案情形而言
      ，「仙園遊藝場」乃係一領有電子遊戲場業營利事業登記
      證之營利事業，已如前述，是在該店內為不法賭博犯行乙
      事是否會遭發覺，最為關鍵者，乃其兌換現金過程是否會
      為警方人員所掌握，因此，該兌換現金之行為由某些固定
      店員為之，而非全部店員均可從事，要屬合於常理之犯罪
      分工方式，實無從以被告丁○○證稱「仙園遊藝場」是由
      被告丙○○及上開身分不詳之成年男子負責兌換現金乙情
      ，而推認其前揭證詞無可採信。反而係被告甲○○於本院
      審理陳稱：丁○○曾有問伊積分卡要拿給誰，伊向其表示
      寄卡要找丙○○，因為伊將積分卡交給客人後，之後的事
      就不歸伊負責云云（見本院2 卷第41頁），顯較不符常理
      。蓋處理顧客寄放積分卡事務，乃係一合法且簡單之工作
      ，何必如被告甲○○所言，需特地交由其他店員處理，而
      無法由原本洗分、交付積分卡之店員為之？由此可證被告
      丁○○上開證詞，當較被告甲○○所言可採。再者，「仙
      園遊藝場」兌換現金與賭客，乃係違法之賭博行為，是其
      內店員向不熟識之顧客告知店內可兌換現金乙事時，使用
      曖昧不明之用詞，藉以探詢顧客反應，並同時避免遭警方
      人員查緝，要屬合於事理，亦無辯護人所稱悖於常情之狀
      況。此外，被告丁○○若無上開兌換現金而為賭博情事，
      衡情其豈會在與被告乙○○、丙○○、甲○○均無任何仇
      怨之情形下（此為被告乙○○、丙○○、甲○○3 人所分
      別自承在卷，見偵2 卷第6 頁、本院99年度聲羈字第24號
      卷第8 、9 頁），平白使自己成為賭博罪之被告，進而故
      為虛偽陳述以誣陷被告乙○○、丙○○、甲○○3 人？此
      實有違常理，益徵被告丁○○前揭證詞當屬可信。
（五）關於被告乙○○、丙○○、甲○○3 人之辯護人前開有關
      證人張智樑、施鴻揚所為證詞可信性之辯護意旨部分。證
      人張智樑於其出具之職務報告及於檢察事務官詢問中，固
      未提及其有親自向「仙園遊藝場」人員兌換現金乙事（見
      偵1 卷第18、74頁），然此部分事實是否提及，事涉證人
      張智樑認為此部分事實重要與否（即職務報告部分）、詢
      問人員曾否詢及相關問題（即證人張智樑於檢察事務官詢
      問中作證部分）等因素，尚無從以其先前未曾提及此部分
      事實，即得遽謂其所言無可採信。再者，證人張智樑於初
      次至「仙園遊藝場」探訪時，自稱係綽號「阿中」之人之
      朋友，有扣案如附表編號8 所示之顧客名冊在卷可稽（內
      容如前述，見本院2 卷第69頁）。而依據該顧客名冊同一
      頁之記載內容，在證人張智樑上方之顧客資料中，有「阿
      中，王致中，0000000000，車號UIG-407 」此等文字之記
      載，足見到「仙園遊藝場」打玩電子遊戲機之顧客中，存
      有1 名綽號為「阿中」之人。準此，「仙園遊藝場」店內
      人員誤認證人張智樑係先前之顧客「阿中」介紹前來消費
      ，進而未多加懷疑而允諾兌換現金，尚非不符常理，是亦
      無從以證人張智樑證稱：伊第1 次到「仙園遊藝場」時，
      店員問伊是何人介紹的，伊隨口講了1 個名字，而伊一開
      始去「仙園遊藝場」探訪時，就有在店內兌換過現金等語
      ，而可推認證人張智樑所言無可採信。此外，警方人員查
      緝犯罪時，不於發現犯罪情事之初，即刻逮捕相關犯罪嫌
      疑人之情形，要非罕見，蓋此時蒐證尚未完全，若貪急而
      莽撞為之，該犯罪之相關嫌疑人，日後當有經檢察官為不
      起訴處分或法院判決無罪之疑慮。就本案而言，若證人張
      智樑於甫發現「仙園遊藝場」有兌換現金情事之際，即有
      逮捕相關犯罪嫌疑人之作為，則於是時僅有警方人員之證
      詞，別無其他證據可為佐證之情形下，檢察官、法院是否
      會僅憑該項證詞即為相關嫌疑人之不利認定？實甚有所疑
      ；又於本案查獲當日，警方人員若於「仙園遊藝場」人員
      可察覺之處所攔檢、盤問被告丁○○，豈非平白使「仙園
      遊藝場」人員發覺警方人員在查緝本案，而多有機會隱匿
      相關事證？此亦非有豐富查緝犯罪經驗之警方人員所會採
      取之作為。因此，本件警方人員於探訪查知「仙園遊藝場
      」有賭博情事後，依法向本院聲請核發搜索票，俾得合法
      搜索「仙園遊藝場」，並於向被告丁○○確認「仙園遊藝
      場」確有兌換現金與賭客之情形後，方一舉查獲本案，要
      屬合於一般查緝犯罪時所會採取之作為，是被告乙○○、
      丙○○、甲○○3 人之辯護人以前詞論謂證人張智樑、施
      鴻揚所為證詞無可採信云云，尚屬無據。
（六）依被告丙○○、乙○○於本院審理中所述（見本院2 卷第
      58、59頁），本件扣案之電子遊戲機，均為相同機型（即
      均為「皇冠賓果」），且其遊戲方式，乃係由打玩者單純
      押注分數，再以射倖性之方式，決定打玩者押中與否、所
      得分數之多少。由此可知，上開電子遊戲機之遊戲方式流
      於單調，倘僅供人為消磨短暫時間之娛樂，尚有可能，若
      謂其能使人經常流連，而仍未伴隨使打玩者能有機會贏得
      財物之引誘，即與一般常情未符。而依被告丁○○前開證
      述內容，其於98年12月30日至99年1 月7 日短短9 日間，
      即到「仙園遊藝場」打玩電子遊戲機多達4 次（被告丙○○、甲○○對被告丁○○曾多次至「仙園遊藝場」消費乙
      情，亦不否認，見本院99年度聲羈字第24號卷第9 頁、本
      院2 卷第41頁），則以被告丁○○至「仙園遊藝場」打玩
      電子遊戲機之頻率甚高乙情觀之，實足佐證其證述「仙園
      遊藝場」有賭博情形乙節，堪可採信，並可徵被告乙○○
      、丙○○、甲○○3 人前開辯解為不可採。此外，被告丙○○於本院審理中自陳：本案查獲當天，丁○○離開「仙
      園遊藝場」時，伊有跟著他一起到福音街3 之1 號等語（
      見本院2 卷第57頁），則被告丙○○於本案查獲當日，若
      非係欲避免其兌換現金與被告丁○○之事遭人發覺，其何
      需與被告丁○○一同至高雄市○○區○○街3 之1 號房屋
      內？此實有違常情（若有合法但不便在「仙園遊藝場」店
      內與被告丁○○商談之事，亦僅至「仙園遊藝場」店外即
      足，並無進入高雄市○○區○○街3 之1 號房屋之必要）
      ，由此亦可證被告丁○○之證詞要較被告乙○○、丙○○
      、甲○○3 人之辯解為可採。至依被告丁○○上開證述內
      容，雖僅提及上開身分不詳之成年男子及被告甲○○，分
      別有向其表示得兌換現金及兌換現金要找被告丙○○，而
      被告丙○○有實際為兌換現金與其之行為，並未敘及被告
      乙○○有直接參與上開賭博行為。然被告乙○○既為「仙
      園遊藝場」之負責人，且被告丙○○、甲○○及上開身分
      不詳之成年男子，均僅係受僱於被告乙○○，衡以常理，
      若非被告乙○○有所授意而與渠等有犯意聯絡，渠等豈會
      自作主張，擅自與不特定顧客為賭博行為？是被告乙○○
      與被告丙○○、甲○○及上開身分不詳之成年男子間，就
      上開賭博犯行，要有犯意聯絡與行為分擔之事實，亦甚灼
      然。
（七）按刑法第268 條之意圖營利供給賭博場所罪及意圖營利聚
      眾賭博罪，雖以行為人主觀上有營利之意圖為其要件，然
      此犯罪構成要件之該當，僅以行為人主觀上有營利之意圖
      即為已足，不以行為人實際上確實因此獲利為必要。本件
      被告乙○○為經營上開「仙園遊藝場」，擺放多達35台之
      電子遊戲機，並僱用被告甲○○、丙○○及上開身分不詳
      之成年男子，從事開分、洗分、兌換金錢等工作，而投入
      相當之成本，是其顯係欲經由電子遊戲機所設定之機率控
      制，在藉由長期提供該遊戲場作為賭客之賭博空間，及開
      店經營而聚集不特定賭客打玩電子遊戲機之情形下，達到
      獲利之目的，因此，其主觀上有營利之意圖甚明，而被告
      丙○○、甲○○既與被告乙○○有犯意聯絡及行為分擔，
      渠2 人所為自亦符合上開主觀要件。
（八）綜上，本件事證明確，被告乙○○、丙○○、甲○○前揭
      犯行，均堪認定。
三、論罪科刑部分
（一）核被告乙○○、丙○○、甲○○所為，均係犯刑法第266
      條第1 項前段之普通賭博罪及同法第268 條之意圖營利供
      給賭博場所罪及意圖營利聚眾賭博罪；而被告丁○○所為
      ，則係犯刑法第266 條第1 項前段之普通賭博罪。
（二）被告乙○○、丙○○、甲○○3 人與前開身分不詳之成年
      男子間，就前揭普通賭博、意圖營利供給賭博場所、意圖
      營利聚眾賭博等犯行，有犯意聯絡及行為分擔，均為共同
      正犯。
（三）被告乙○○、丙○○、甲○○於前開期間之多次普通賭博
      、意圖營利供給賭博場所、意圖營利聚眾賭博犯行，均係
      基於同一決意而為之數個舉動，且時間相近、持續，所侵
      害法益相同，依一般社會健全之觀念，難以強行分開，應
      予包括之評價，而分別論以接續犯之實質上一罪。又被告
      乙○○、丙○○、甲○○所犯上開3 罪間，係基於一賭博
      犯意，為達成單一犯罪目的所為之各個舉動，應屬法律概
      念之一行為，渠等一行為觸犯上開3 罪名，為想像競合犯
      ，應依刑法第55條規定，從一重以圖利聚眾賭博罪處斷。
（四）爰審酌被告乙○○、丙○○、甲○○共同經營賭博性電子
      遊戲場，藉此牟得不法利益，所為實無足取，而被告丁○○在公眾得出入之場所賭博，破壞社會善良風俗，所為亦
      應受有相當之刑事非難，其中被告乙○○、丙○○、甲○○3 人於犯後均矢口否認犯行，態度非佳，被告丁○○則
      坦承犯行，態度良好，復參以被告乙○○、丙○○、甲○○經營上開賭博性電子遊戲場之時間、規模，而被告丙○○、甲○○僅係受僱於被告乙○○，在本案中並非處於主
      導之地位，惡性自較被告乙○○為低等一切情狀，分別量
      處如主文所示之刑，並分別諭知易科罰金、易服勞役之折
      算標準，以示懲儆（其中被告乙○○部分，本院參酌其既
      有能力經營上開「仙園遊藝場」，顯見其經濟狀況並非不
      佳，且其所為上開犯行，係屬營利性之犯罪，要與出於經
      濟困窘或一時貪圖小利而為犯罪行為之狀況有別等情，認
      關於其易科罰金之折算標準，自應較被告丙○○、甲○○
      2 人為高）。
（五）扣案如附表編號1 、2 所示之物，均係當場賭博之器具，
      已如上述，應優先適用刑法第266 條第2 項規定，不問屬
      於犯人與否，予以宣告沒收。另扣案如附表編號3 至8 所
      示之物，均係被告乙○○所有，業據其於本院審理中陳述
      明確（見本院2 卷第51頁），且係供本件犯罪所用之物（
      其中扣案如附表編號7 、8 所示物品之作用，要據被告丙○○於本院審理中陳述明確，見本院2 卷第57、58頁），
      爰依刑法第38條第1 項第2 款規定及及共犯責任共同原則
      ，併予宣告沒收。扣案如附表編號12所示之現金，係被告
      丁○○所有（然係離開賭博場所後方扣得），且係其為前
      開賭博犯行所得之物，爰依刑法第38條第1 項第3 款規定
      ，而為沒收之宣告。至扣案如附表編號9 至11所示之物，
      乃為一般行業均會使用之物，與被告乙○○、丙○○、甲○○本件賭博犯行尚無直接相關性，是均不為沒收之宣告
      ，附此敘明。
據上論斷，應依刑事訴訟法第299 條第1 項前段，刑法第28條、
第266 條第1 項前段、第268 條、第55條、第41條第1 項前段、
第42條第3 項前段、第266 條第2 項、第38條第1 項第2 款、第
3 款，刑法施行法第1 條之1 ，判決如主文。
本案經檢察官周天畏到庭執行職務。
中    華    民    國    99    年    7     月    5     日
                  刑事第十七庭  法  官  陳君杰
以上正本證明與原本無異。
如不服本判決應於收受送達後10日內向本院提出上訴書狀，並應
敘述具體理由；如未敘述上訴理由者，應於上訴期間屆滿後20日
內向本院補提理由書（均須按他造當事人之人數附繕本）「切勿
逕送上級法院」。
中    華    民    國    99    年    7     月    5     日
                                書記官  紀龍年
附錄本判決論罪科刑之法條：
刑法第266 條第1 項
在公共場所或公眾得出入之場所賭博財物者，處1000元以下罰金
。但以供人暫時娛樂之物為賭者，不在此限。
刑法第268 條
意圖營利，供給賭博場所或聚眾賭博者，處3 年以下有期徒刑，
得併科3000元以下罰金。
附表：
┌──┬─────────────────┬────────┐
│編號│物品                              │數量            │
├──┼─────────────────┼────────┤
│ 1  │電子遊戲機「皇冠賓果」機台        │參拾伍台        │
├──┼─────────────────┼────────┤
│ 2  │電子遊戲機「皇冠賓果」IC板        │參拾伍塊        │
├──┼─────────────────┼────────┤
│ 3  │積分卡（500分）                   │貳張            │
├──┼─────────────────┼────────┤
│ 4  │積分卡（1000分）                  │拾張            │
├──┼─────────────────┼────────┤
│ 5  │積分卡（2000分）                  │拾張            │
├──┼─────────────────┼────────┤
│ 6  │開洗分鑰匙                        │壹支            │
├──┼─────────────────┼────────┤
│ 7  │鑰匙（得用以開啟高雄市○○區○○街│壹支            │
│    │3 之1 號房屋之大門）              │                │
├──┼─────────────────┼────────┤
│ 8  │顧客名冊（紀錄顧客聯絡電話，不定時│壹本            │
│    │以簡訊向顧客促銷）                │                │
├──┼─────────────────┼────────┤
│ 9  │監視錄影帶                        │壹卷            │
├──┼─────────────────┼────────┤
│ 10 │員工打鐘卡                        │肆張            │
├──┼─────────────────┼────────┤
│ 11 │員工資料（附於顧客名冊內）        │壹紙            │
├──┼─────────────────┼────────┤
│ 12 │現金                              │新臺幣壹仟元    │
└──┴─────────────────┴────────┘

司法院資訊處製作；財團法人民間司法改革基金會備份。
